【裁判字號】    99,訴,49
【裁判日期】    991029
【裁判案由】    違反懲治走私條例等
【裁判全文】
福建金門地方法院刑事判決                99年度訴字第49號
公  訴  人  福建金門地方法院檢察署檢察官
被      告  甲○○
            乙○○
上列被告因違反懲治走私條例等案件，經檢察官提起公訴（99年
度偵字第280號），被告於準備程序中就被訴事實為有罪之陳述
，本院合議庭裁定由受命法官獨任以簡式審判程序進行審理，並
判決如下：
    主  文
甲○○、乙○○共同私運管制物品進口逾公告數額，各處有期徒
刑壹年。
    事實及理由
一本件犯罪事實及證據，均引用檢察官起訴書之記載（如附件）
  。
二按「私運管制物品進口、出口逾公告數額者，處七年以下有期
  徒刑，得併科新台幣三百萬元以下罰金」、「自大陸地區私運
  物品進入臺灣地區，或自臺灣地區私運物品前往大陸地區者，
  以私運物品進口、出口論，適用本條例規定處斷。」，懲治走
  私條例第2條第1項、第12條分別定有明文。上開規定所稱之「
  私運」，雖無立法解釋，惟參諸本條文之規定意旨，自指未經
  許可，擅自將逾行政院公告數額之管制物品，自他國或大陸地
  區、公海等地，「私運」進入台灣地區之我國領海、領空(領
  土) 而言，一經進入領海、領空，其犯罪即屬完成（最高法院
  91年度台上字第64號判決意旨參照）。核被告甲○○、乙○○
  所為，均係犯懲治走私條例第2條第1項、第12條自大陸地區私
  運管制物品進口逾公告數額罪、動物傳染病防治條例第41條第
  1項擅自輸入禁止輸入之檢疫物罪、野生動物保育法第40條第1
  項第1款之輸入保育類野生動物活體罪、國家安全法第6條第1
  項未經許可入境罪。本件被告二人已將綠繡眼487隻、斑文鳥
  163隻及畫眉25隻，自大陸地區運至屬於我國領海之金門縣三
  獅山距岸約0.8浬處內，其犯行已經既遂。被告二人與自稱「
  阿宏」之真實姓名年籍不詳大陸籍成年男子，就上開犯行，有
  犯意之聯絡及行為之分擔，皆為共同正犯。再被告二人均以一
  走私行為，同時未經許可入境、私運管制物品進口、擅自輸入
  禁止輸入之檢疫物及輸入保育類野生動物活體，觸犯構成要件
  不相同之罪名，為想像競合犯，應從一重之私運管制物品進口
  逾公告數額罪論處。
三爰審酌被告二人未經我國主管機關許可，即擅入我國境，並輸
  入綠繡眼487隻、斑文鳥163隻及珍貴稀有野生動物畫眉25隻，
  其私運管制物品之完稅價格達新台幣248,532元（見偵卷第44
  頁財政部高雄關稅局函文），有害國家正常稅收，而其等係自
  尚未經行政院農業委員會公告自高病原性家禽流行性感冒疫區
  除名之大陸地區輸入上開禽鳥（見偵卷第21頁行政院農業委員
  會動植物防疫檢疫局函文），可能造成本國鳥類疫病之擴散，
  而造成國內產業損害，甚至危及國人健康，犯罪情節非輕，及
  被告甲○○自述父親已過世，母親現在監服刑中，其妻甫於今
  年7月間生產，家中無其他經濟來源，乙○○自述家境貧困之
  生活狀況（本院卷第36頁），且被告二人犯後於本院準備程序
  及審理時均坦承犯行之犯後態度等一切情狀，量處如主文所示
  之刑。另扣案綠繡眼487隻、斑文鳥163隻及畫眉25隻，業由海
  巡署新竹查緝隊移交金門縣動植物防疫所銷燬，有移交清單及
  收據附於警卷第13、14頁可考，爰不予宣告沒收，附此敘明。
四據上論斷，應依刑事訴訟法第273條之1第1項、第299條第1項
  前段、第310條之2、第454條第2項，懲治走私條例第2條第1項
  、第12條、第11條，動物傳染病防制條例第41條第1項，野生
  動物保育法第40條第1項第1款、國家安全法第6條第1項，刑法
  第28條、第55條，判決如主文。
本案經檢察官席時英到庭執行職務。
中    華    民    國    99    年    10    月    29    日
                  刑事庭    法  官   許嘉容
以上正本證明與原本無異。
如不符本判決，應於判決送達後10日內向本院提出上訴書狀。
                            書記官   徐佩鈴
中    華    民    國    99    年    10    月    29    日
附錄法條：
懲治走私條例第2條
私運管制物品進口、出口逾公告數額者，處7年以下有期徒刑，
得併科新臺幣3百萬元以下罰金。
前項之未遂犯罰之。
第1項所稱管制物品及其數額，由行政院公告之。
懲治走私條例第12條
自大陸地區私運物品進入臺灣地區，或自臺灣地區私運物品前往
大陸地區者，以私運物品進口、出口論，適用本條例規定處斷。
動物傳染病防制條例第41條
違反第33條規定，擅自輸入禁止輸入之檢疫物者，處7年以下有
期徒刑，得併科新臺幣3百萬元以下罰金。
前項禁止輸入之檢疫物，沒入之。
法人之代表人、法人或自然人之代理人、受雇人或其他從業人員
，因執行業務，犯第1項之罪者，除處罰其行為人外，對該法人
或自然人亦科以第1項之罰金。但法人之代表人或自然人對於犯
罪之發生，已盡力為防止行為者，對該法人或自然人，不予處罰
。
野生動物保育法第40條
有下列情形之一，處6月以上5年以下有期徒刑，得併科新臺幣30
萬元以上150萬元以下罰金：
一、違反第24條第1項規定，未經中央主管機關同意，輸入或輸
    出保育類野生動物之活體或其產製品者。
二、違反第35條第1項規定，未經主管機關同意，買賣或意圖販
    賣而陳列、展示保育類野生動物或瀕臨絕種及珍貴稀有野生
    動物產製品者。
國家安全法第6條
違反第3條第1項規定未經許可入出境者，處3年以下有期徒刑、
拘役或科或併科新臺幣9萬元以下罰金。
無正當理由拒絕或逃避依第4條規定所實施之檢查者，處6月以下
有期徒刑、拘役或科或併科新臺幣15000元以下罰金。

司法院資訊處製作；財團法人民間司法改革基金會備份。
